臺灣高等法院臺中分院刑事裁定　
111年度聲字第1318號
聲明異議人  
即  受刑人  楊長杰
選任辯護人  羅閎逸律師 
上列聲明異議人因違反證券交易法等案件，對臺灣臺中地方檢察
署檢察官之執行處分（111年度執字第6428號）聲明異議，本院
裁定如下：
    主  文
聲明異議駁回。
    理  由
一、聲明異議意旨略以：聲明異議人即受刑人楊長杰（下稱受刑
    人）前因罹患Covid-19病毒且確診，屬衛生福利部所訂第五
    類法定傳染病，而受刑人目前仍有類似確診之咳嗽、流鼻水
    等症狀，則受刑人身上仍可能帶有病毒且具有傳染力。再者
    ，目前全台每日確診人數均達數萬人，其中臺中市每日新增
    確診人數為全台之冠，而監獄屬高度群聚之處所，相關已確
    診人數或潛在可能確診人數亦無法明確得知，況新冠肺炎病
    毒持續變異中，二次確診案例屢有所聞。若受刑人直接入監
    服刑，恐因群聚造成二次感染及確診，並有導致中重症之風
    險，對於目前聲請人之身體狀況而言，恐有因執行而不能保
    其生命之情事。受刑人既有已確診之病史，目前仍有類似確
    診症狀，若逕予執行仍有引起群聚感染之虞，自宜先行暫緩
    執行，待受刑人身體狀況好轉後再行評估為當。爰請撤銷臺
    灣臺中地方檢察署111年度執字第6428號檢察官執行命令，
    並裁定本案暫緩執行等語。
二、按受刑人或其法定代理人或配偶以檢察官執行之指揮為不當
    者，得向諭知該裁判之法院聲明異議，刑事訴訟法第484條
    定有明文。其所稱檢察官執行之指揮不當，係指檢察官有積
    極執行指揮之違法及其執行方法有不當等情形而言。次按「
    受徒刑或拘役之諭知而有左列情形之一者，依檢察官之指揮
    ，於其痊癒或該事故消滅前，停止執行：一、心神喪失者。
    二、懷胎5月以上者。三、生產未滿2月者。四、現罹疾病，
    恐因執行而不能保其生命者。」固為刑事訴訟法第467條所
    明定。惟按受刑人是否有刑事訴訟法第467條第4款所示現罹
    疾病，恐因執行而不能保其生命之情形，而得於其痊癒或該
    事故消滅前，停止其執行，應由指揮執行之檢察官斟酌其患
    病之情狀定之（最高法院106年度台抗字第371號刑事裁定意
    旨參照）。
三、經查：　　
　㈠受刑人前因違反證券交易法等案件，經本院以108年度金上更
    一字第30號刑事判決，判處有期徒刑3年1月，受刑人提起上
    訴，業經最高法院以110年度台上字第1498號判決駁回上訴
    後確定。嗣檢察官即據該確定之刑事判決，以111年度執字
    第6428號執行命令，命受刑人應於民國111年6月16日上午9
    時20分報到執行，上開執行傳票經合法送達受刑人後，受刑
    人即於111年6月9日提出刑事暫緩執行聲請狀，經檢察官於1
    11年6月15日以中檢永癸111執聲他2052字第1119064547號函
    ，以查無刑事訴訟法第467條停止執行之原因，而未予准許
    後，再命受刑人於111年6月16日上午9時20分到案執行等情
    ，有臺灣高等法院被告前案紀錄表附卷可稽，並經本院依職
    權調閱臺灣臺中地方檢察署111年度執聲他字第2052號執行
    卷宗查明無誤，上情堪認屬實，且本件檢察官所執行之確定
    裁判既為本院108年度金上更一字第30號刑事判決，是本院
    即為刑事訴訟法第484條所規定諭知該裁判之法院，是就本
    件聲請當有管轄權，合先敘明。　
  ㈡按監獄行刑法第13條規定：「（第1項）受刑人入監時，應行
    健康檢查，受刑人不得拒絕；有下列情形之一者，應拒絕收
    監：一、有客觀事實足認其身心狀況欠缺辨識能力，致不能
    處理自己事務。二、現罹患疾病，因執行而不能保其生命。
    三、懷胎五月以上，或生產未滿二月。四、罹患法定傳染病
    ，因執行有引起群聚感染之虞。五、衰老、身心障礙，不能
    於監獄自理生活。」、「（第2項）施行前項檢查時，應由
    醫師進行，並得為醫學上必要處置。經檢查後認有必要時，
    監獄得委請其他專業人士協助之。」、「（第3項）第一項
    之檢查，在監獄內不能實施者，得戒送醫院為之。」又依同
    法第58條規定：罹患疾病經醫師評估認需密切觀察及處置之
    受刑人，得於監獄病舍或附設之病監收容之。是以，受刑人
    雖曾罹患法定傳染病，亦或身體有不適症狀，並非當然即應
    停止執行或不適於入監執行，而是須經檢察官之判斷及由監
    獄機關之醫師進行檢查，始能決定是否應予停止執行，或不
    適於入監執行，或至監獄病舍或附設之病監執行。本件受刑
    人雖提出數位新冠病毒檢康證明影本，並表示其仍有類似確
    診情狀，恐因執行有引起群聚感染之虞或因群聚有二次感染
    至中重症之風險，有不能保其生命等情，主張其有無法入監
    執行之情事云云，惟受刑人所提出之數位新冠病毒健康證明
    影本之檢驗樣本採集日期係111年5月18日，距今已一月有餘
    ，受刑人雖仍有喉嚨痛、咳嗽、頭痛等症狀，然並無再次感
    染情形，有公務電話紀錄表附於執行卷內可稽，再者，受刑
    人迄今並未提出其現罹Covid-19確診之證明，是執行檢察官
    已審酌上開情節，認受刑人並無刑事訴訟法第467條所定之
    事由，因而否准暫緩執行之聲請，此屬執行檢察官本於其法
    律所賦與之指揮刑罰執行職權，對於具體個案所為之適法裁
    量，難謂有何違法裁量或裁量瑕疵可言。況受刑人如有不宜
    入監執行之情，監所自會拒絕收監，又倘有在監所內不能為
    適當之醫治者，亦得報請監督機關許可保外醫治或移送病監
    或醫院，是本件尚無從以上開事由停止或暫緩執行。
四、綜上所述，本件檢察官依職權裁量認受刑人應入監執行並否
    准其聲請暫緩執行之執行指揮，核無違法或不當。從而，受
    刑人以檢察官執行指揮不當而聲明異議並請求暫緩執行，均
    無理由，應予駁回。
五、據上論斷，依刑事訴訟法第486條，裁定如主文。　　
中    華    民    國   111    年    6     月    29    日
        　　刑事第十二庭  審判長法　官  張  國  忠
　　　　　　　　　　　　　　    法　官  李  雅  俐
　　　　　　　　　　　　　　  　法　官  高  文  崇
以上正本證明與原本無異。   
如不服本裁定，應於收受送達後5日內向本院提出抗告書狀（須
附繕本）。因疫情而遲誤不變期間，得向法院聲請回復原狀。

                                書記官  陳  俞  豪 
　　　　　　　　　　　　　　　　
中　　華　　民　　國　　111 　年　　6 　　月　　29　　日